臺灣嘉義地方法院民事裁定
110年度消債更字第103號
聲  請  人  張麗文  

代  理  人  吳惠珍律師（法律扶助律師）
債  權  人  國泰世華商業銀行股份有限公司

法定代理人  郭明鑑  
代  理  人  林志軒  
債  權  人  和潤企業股份有限公司

法定代理人  劉源森  


債  權  人  裕富數位資融股份有限公司

法定代理人  許國興  


上列當事人因消費者債務清理事件聲請更生，本院裁定如下：
    主  文
聲請人張麗文自中華民國一一０年十二月一日下午四時起開始更
生程序。
命司法事務官進行更生程序。
    理  由
一、按法院開始更生程序之裁定，應載明其年、月、日、時，並
    即時發生效力，消費者債務清理條例（下稱消債條例）第45
    條第1 項定有明文。又法院裁定開始更生或清算程序後，得
    命司法事務官進行更生或清算程序，消債條例第16條第1 項
    亦定有明文可參。復按債務人不能清償債務或有不能清償之
    虞者，得依本條例所定更生程序或清算程序，清理其債務；
    債務人無擔保或無優先權之本金及利息債務總額未逾新臺幣
    （下同）1,200萬元者，於法院裁定開始清算程序或宣告破
    產前，得向法院聲請更生；本條例所稱消費者，指5年內未
    從事營業活動或從事小規模營業活動之自然人，前項小規模
    營業指營業額平均每月20萬元以下者，消債條例第3條、第4
    2條第1項、第2條第1項、第2項分別規定甚明。再按債務人
    對於金融機構負債務者，在聲請更生或清算前，應向最大債
    權金融機構請求協商債務清償方案，或向其住、居所地之法
    院或鄉、鎮、市、區調解委員會聲請債務清理之調解。債務
    人為前項請求或聲請，應以書面為之，並提出財產及收入狀
    況說明書、債權人及債務人清冊，及按債權人之人數提出繕
    本或影本；協商或調解成立者，債務人不得聲請更生或清算
    ，但因不可歸責於己之事由，致履行有困難者，不在此限，
    消債條例第151條第1項、第2項、第7項亦分別定有明文。
二、本件聲請人主張因其與前男友交往時，前男友數度央請聲請
    人向金融機構貸款供其花用，詎前男友均未清償貸款本息，
    以致聲請人債臺高築，無力清償。對於國泰世華商業銀行股
    份有限公司（下稱國泰世華銀行）等金融機構及非金融機構
    負有884,615元之無擔保無優先債務，因有不能清償債務情
    事，前已提出債權人清冊，以書面向本院聲請債務清理調解
    ，最大債權銀行國泰世華銀行提出以債權本金326,260元，
    分120期、利率5％、每月還款金額為3,461元之還款方案，惟
    聲請人尚積欠和潤企業股份有限公司（下稱和潤公司）、裕
    富數位資融股份有限公司（下稱裕富公司）之債務，而裕富
    公司要求聲請人一次清償，以致連動影響聲請人每月可償還
    之金額，故無法負擔上開方案，以致調解不成立。又聲請人
    復未經法院裁定開始清算程序或宣告破產，爰請求裁定准予
    更生等語。
三、經查：
  ㈠本件聲請人主張依消債條例向本院聲請債務清理調解程序，
    最大債權銀行國泰世華銀行提出以債權本金326,260元，分1
    20期、利率5％、每月還款金額為3,461元之還款方案，惟聲
    請人表示其尚積欠其他資產管理公司之債務，雖可接受國泰
    世華銀行提出之方案，然裕富公司要求聲請人一次清償，以
    致連動影響聲請人每月可償還之金額，故無法負擔上開方案
    ，以致調解不成立等情，業據聲請人提出調解不成立證明書
    在卷可稽（見本院卷第17頁），並經本院調閱110年度司消
    債調字第100號調解卷核閱屬實，本件聲請人所提更生之聲
    請所應審究者為其現況是否有不能清償債務或有不能清償之
    虞之情事。
  ㈡聲請人主張其有不能清償債務之情事，並提出財產及收入狀
    況說明書、債權人清冊、債務人清冊、財團法人金融聯合徵
    信中心查詢當事人綜合信用報告－債務清理條例前置協商專
    用債權人清冊及回覆書、全國財產稅總歸戶財產查詢清單、
    財政部南區國稅局民雄稽徵所108、109年度綜合所得稅各類
    所得資料清單、存摺內頁、勞工保險異動查詢、戶籍謄本、
    行車執照、手機費用明細、國泰人壽保單為證（見本院卷第
    109至119、133至155頁）。查聲請人主張近日遭違法資遣，
    已另外找到工作，於民國110年10月28日於冠傑達公司任職
    ，薪資前3個月試用期每月25,000元，試用期過後每月薪資2
    8,000元，即聲請人目前每月薪資為25,000元，應予堪認。
    聲請人主張其每月個人必要生活支出以衛生福利部公告110
    年度臺灣省最低生活費13,288元之1.2倍即15,946元為計算
    ，依消債條例第64條之2第1項規定，應予准許。另聲請人主
    張與兄弟姊妹4人分擔後，每月支出父親、母親扶養費各為3
    ,000元，並提出戶籍謄本、聲請人父母之財政部南區國稅局
    嘉義市分局108、109年度綜合所得稅各類所得資料清單、全
    國財產稅總歸戶財產查詢清單為證（見本院卷第109、121至
    131頁）。查聲請人父親為56年3月生、母親為55年7月生，
    分別為54歲、55歲，未逾法定退休年齡，仍屬有工作能力之
    人，惟聲請人父親108年度所得395,107元、109年度所得4,8
    00元，名下有1筆土地、1棟房屋，現值176,518元，及3輛汽
    車，聲請人母親無所得財產，堪信確有不能維持生活情事，
    而需聲請人扶養。本院審酌聲請人父母每月生活必要支出按
    衛生福利部公告110年度臺灣省最低生活費13,288元之1.2倍
    即15,946元之數額計算，聲請人與其兄弟姊妹4人每人每月
    應負擔之父母扶養費為7,973元（計算式：15,946元÷4人×2
    人），故聲請人主張每月支出父母扶養費共6,000元尚屬合
    理，應予准許。承上，本件聲請人每月薪資收入25,000元，
    扣除每月必要生活支出21,946元（計算式：15,946元＋6,000
    元）後，僅有餘額3,054元（計算式：25,000元－21,946元）
    ，顯不足清償最大債權銀行國泰世華銀行所提每月清償3,46
    1元之協商還款方案，況尚有其他資產管理公司之債務未計
    入；縱聲請人試用期過後，每月薪資收入以28,000元計算，
    雖足以支付最大債權銀行國泰世華銀行所提上開還款方案，
    惟聲請人每月須償還和潤公司2,247元（見本院卷第173頁）
    ，而裕富公司陳報債權總金額為250,108元，不提供還款方
    案（見本院卷第157頁），以聲請人前揭餘額顯然無法負擔
    。是以本院審酌聲請人現況之財產、勞力及信用等清償能力
    ，以聲請人每月收入於扣除每月合理之基本生活費用後，堪
    信已不能清償前開所負無擔保或無優先權債務657,248元（
    依債權人陳報之債權總額）。從而，聲請人所為本件聲請，
    核符消債條例第3條所定之要件。
四、綜上所述，本件聲請人為一般消費者，並未從事營業活動。
    其有無法清償債務之虞情事，又所負無擔保或無優先權之本
    金及利息債務，並未逾1,200萬元，且未經法院裁定開始清
    算程序或宣告破產，又查無消債條例第6條第3項、第8條或
    第46條各款所定駁回更生聲請之事由存在，則聲請人聲請更
    生，洵屬有據，應予准許。
五、至於聲請人於更生程序開始後，應另提出足以為債權人會議
    可決或經法院認為公允之更生方案以供採擇，俾免更生程序
    進行至依消債條例第61條規定應行清算之程度，附此敘明。
六、依消債條例第11條第1項、第45條第1項、第16條第1項，爰
    裁定如主文。
中　　華　　民　　國　　110 　年　　12　　月　　1 　　日
                  民事第二庭法　官　陳威憲
以上正本係照原本作成。
本裁定不得抗告。
中　　華　　民　　國　　110 　年　　12　　月　　1 　　日
                            書記官  方瀅晴